zh-CN: 五金/硬件 > 工具 > 工具套装: 五金工具套装; 电动工具组合套装
en: Hardware > Tools > Tool Sets: Hand Tool Sets; Power Tool Combo Sets
zh-TW: 硬體 > 工具 > 工具組: 手動工具組; 電動工具組
hr-HR: Željezarija > Alati > Kompleti alata: Kompleti ručnog alata; Kombinirani kompleti električnih alata
cs: Kutilství a řemeslo > Nářadí a nástroje > Sady nářadí: Sady ručních nástrojů; Sady elektrického nářadí
th: ฮาร์ดแวร์ > เครื่องมือ > ชุดของเครื่องมือ: ชุดเครื่องมือ; ชุดอุปกรณ์ไฟฟ้าสำหรับงานช่าง
el: Υλικά κατασκευών > Εργαλεία > Σετ εργαλείων: Σετ εργαλείων χειρός; Συνδυασμένα σετ ηλεκτρικών εργαλείων
lt-LT: Techninė įranga > Įrankiai > Įrankių rinkiniai: Rankinių įrankių rinkiniai; Kombinuoti elektrinių įrankių rinkiniai
bg-BG: Железария > Инструменти > Комплекти инструменти: Комплекти ръчни инструменти; Комбинирани комплекти електрически инструменти
it: Articoli di ferramenta > Utensili > Set di attrezzi: Set di utensili; Set combinati utensili elettrici
fi: Rakentaminen > Työkalut > Työkalusetit: Käsityökalusetit; Sähkötyökalusetit
ro-RO: Feronerie > Unelte > Seturi de scule: Seturi scule de mână; Seturi combinate de scule electrice
sv: Metallprodukter > Verktyg > Verktygsset: Set med handverktyg; Kombinationsset med elverktyg
ja: DIY用品 > 工具 > 工具セット: 手工具セット; 電動工具セット
vi: Phần cứng > Công cụ > Bộ dụng cụ: Bộ dụng cụ cầm tay; Bộ dụng cụ điện kết hợp
sk-SK: Náradie > Nástroje > Sady nástrojov: Súpravy ručného náradia; Kombinované súpravy elektrického náradia
pt-BR: Ferragens > Ferramentas > Conjuntos de ferramentas: Conjuntos de ferramentas manuais; Conjuntos de ferramentas elétricas
sl-SI: Gradbena oprema > Orodja > Kompleti orodja: Kompleti ročnega orodja; Kompleti kombiniranih električnih orodij
nb: Maskinvare > Verktøy > Verktøysett: Håndverktøysett; Kombinasjonssett for elektrisk verktøy
hu: Hardver > Szerszámok > Szerszámkészletek: Kéziszerszám-készletek; Kombinált elektromos szerszámkészletek
tr: Hırdavat > Aletler > Alet Takımları: El Aleti Takımları; Elektrikli Alet Komple Takımları
ru: Оборудование и технические изделия > Инструменты > Наборы инструментов: Наборы ручных инструментов; Наборы электроинструментов
ko: 철물 > 도구 > 공구 세트: 수공구 세트; 전동 공구 콤보 세트
es: Bricolaje > Herramientas > Juegos de herramientas: Juegos de herramientas manuales; Juegos combinados de herramientas eléctricas
fr: Quincaillerie > Outils > Jeux d’outils: Jeux d’outils à main; Jeux d’outils mixtes
pl: Sprzęt > Narzędzia > Zestawy narzędzi: Zestawy narzędzi ręcznych; Zestawy elektronarzędzi wielofunkcyjnych
de: Heimwerkerbedarf > Werkzeuge > Werkzeugsets: Handwerkzeugsets; Elektrowerkzeug-Combo-Sets
pt-PT: Equipamento > Ferramentas > Conjuntos de ferramentas: Conjuntos de ferramentas manuais; Conjuntos Combo de ferramentas
nl: Bouwmaterialen > Gereedschap > Gereedschapsets: Handgereedschapsets; Combosets van elektrische gereedschappen
da: Isenkram > Redskaber > Værktøjssæt: Håndværktøjssæt; Elektriske værktøjssæt